Config:
  hfst:
    Gen: ../../../src/generator-gt-norm.hfst
    Morph: ../../../src/analyser-gt-norm.hfst
  xerox:
    Gen: ../../../src/generator-gt-norm.xfst
    Morph: ../../../src/analyser-gt-norm.xfst
    App: lookup

Tests:

# â stems


  Adjective - njuorâs: # â-stems NJUORAS
    njuorâs+A+Sg+Nom: njuorâs
    njuorâs+A+Attr: njuorâs
    njuorâs+A+Sg+Gen: njuorrâs
    njuorâs+A+Sg+Acc: njuorrâs
    njuorâs+A+Sg+Ill: njuorâsân
    njuorâs+A+Sg+Loc: njuorâsist
    njuorâs+A+Sg+Com: njuorâsáin
    njuorâs+A+Sg+Abe: njuorrâsttáá
    njuorâs+A+Ess: njuorâsin
    njuorâs+A+Par: njuorâsid
    njuorâs+A+Pl+Nom: njuorâseh
    njuorâs+A+Pl+Gen: njuorâsij
    njuorâs+A+Pl+Acc: njuorâsijd
    njuorâs+A+Pl+Ill: njuorâsáid
    njuorâs+A+Pl+Loc: njuorâsijn
    njuorâs+A+Pl+Com: njuorâsijguin
    njuorâs+A+Pl+Abe: njuorâsijttáá

    njuorâs+A+Comp+Sg+Nom: njuorâsub
    njuorâs+A+Comp+Sg+Gen: njuorâsub
    njuorâs+A+Comp+Sg+Acc: njuorâsub
    njuorâs+A+Comp+Sg+Ill: njuorâsuubon
    njuorâs+A+Comp+Sg+Loc: njuorâsubboost
    njuorâs+A+Comp+Sg+Com: njuorâsubboin
    njuorâs+A+Comp+Sg+Abe: njuorâsubttáá
    njuorâs+A+Comp+Pl+Nom: njuorâsuboh
    njuorâs+A+Comp+Pl+Gen: njuorâsuboi
    njuorâs+A+Comp+Pl+Acc: njuorâsubboid
    njuorâs+A+Comp+Pl+Ill: njuorâsubboid
    njuorâs+A+Comp+Pl+Loc: njuorâsubboin
    njuorâs+A+Comp+Pl+Com: njuorâsuboiguin
    njuorâs+A+Comp+Pl+Abe: njuorâsuboittáá
    njuorâs+A+Comp+Ess: njuorâsubbon
    njuorâs+A+Comp+Par: njuorâsubbod

    njuorâs+A+Superl+Sg+Nom: njuorrâsumos
    njuorâs+A+Superl+Sg+Gen: njuorrâsumos
    njuorâs+A+Superl+Sg+Acc: njuorrâsumos
    njuorâs+A+Superl+Sg+Ill: njuorrâsumosân
    njuorâs+A+Superl+Sg+Loc: njuorrâsumosist
    njuorâs+A+Superl+Sg+Com: njuorrâsumosáin
    njuorâs+A+Superl+Sg+Abe: njuorrâsumosttáá
    njuorâs+A+Superl+Pl+Nom: njuorrâsumoseh
    njuorâs+A+Superl+Pl+Gen: njuorrâsumosij
    njuorâs+A+Superl+Pl+Acc: njuorrâsumosijd
    njuorâs+A+Superl+Pl+Ill: njuorrâsumosáid
    njuorâs+A+Superl+Pl+Loc: njuorrâsumosijn
    njuorâs+A+Superl+Pl+Com: njuorrâsumosijguin
    njuorâs+A+Superl+Pl+Abe: njuorrâsumosijttáá
